【裁判字號】    98,審訴,2748
【裁判日期】    981231
【裁判案由】    毒品危害防制條例
【裁判全文】
臺灣桃園地方法院宣示判決筆錄        98年度審訴字第2748號
公  訴  人  臺灣桃園地方法院檢察署檢察官
被      告  甲○○
指定辯護人  本院公設辯護人彭詩雯
上列被告因違反毒品危害防制條例案件（起訴案號：98年度毒偵
字第4466號、第4497號），於中華民國98年12月31日下午5 時許
，在本院第十四法庭宣示判決，出席職員如下：
          法  官   鍾雅蘭
          書記官   楊郁馨
法官起立朗讀判決主文、犯罪事實要旨、處罰條文，及告以上訴
限制、期間並提出上訴狀之法院，且諭知記載其內容：
一、主  文：
    甲○○施用第一級毒品，累犯，處有期徒刑捌月，扣案之第
    一級毒品海洛因肆包（合計驗餘淨重共壹點貳柒公克）均沒
    收銷燬之；又施用第二級毒品，累犯，處有期徒刑陸月，扣
    案之第二級毒品甲基安非他命包（合計驗餘淨重共貳點貳
    玖肆肆公克）均沒收銷燬之；又施用第二級毒品，累犯，處
    有期徒刑陸月，扣案之第二級毒品甲基安非他命貳包含袋（
    合計驗餘毛重共零點玖柒公克）均沒收銷燬之；又施用第一
    級毒品，累犯，處有期徒刑捌月，扣案之第一級毒品海洛因
    貳包含袋（合計驗餘毛重共零點肆柒公克）均沒收銷燬之。
    應執行有期徒刑壹年拾壹月，扣案之第一級毒品海洛因陸包
    （其中肆包合計驗餘淨重共壹點貳柒公克、貳包含袋合計驗
    餘毛重共零點肆柒公克）、第二級毒品甲基安非他命伍包（
    其中包合計驗餘淨重共貳點貳玖肆肆公克、貳包含袋合計
    驗餘毛重共零點玖柒公克）均沒收銷燬之。
二、犯罪事實要旨：
    甲○○前於民國87年間因施用第二級毒品案件，經臺灣臺北
    地方法院以87年度毒聲字第1502號裁定送觀察、勒戒後，因
    認無繼續施用毒品傾向，而由臺灣臺北地方法院檢察署檢察
    官於88年1 月6 日以87年度偵字第23147 號為不起訴處分確
    定；復於前揭觀察、勒戒執行完畢釋放後5 年內，即(一)於92
    年間再因連續施用第二級毒品案件，經本院92年度毒聲字第
    2633號裁定送觀察、勒戒後，因認有繼續施用毒品傾向，再
    經本院以92年度毒聲字第2979號裁定令入戒治處所施以強制
    戒治，於93年1 月9 日因毒品危害防制條例修正報結出所，
    該次連續施用第二級毒品犯行並經本院以92年度易字第1383
    號判決判處有期徒刑6 月確定；(二)於92年間另因連續販賣第
    二級毒品案件，經臺灣高等法院以93年度上訴字第758 號判
    決判處有期徒刑4 年，嗣經最高法院以93年度台上字第5052
    號判決駁回上訴確定；(三)於92年間又因施用第一級毒品案件
    ，經本院以92年度壢簡字第1876號判決判處有期徒刑6 月確
    定；(四)繼於93年間因連續施用第一、二級毒品案件，經本院
    以93年度訴字第925 號判決分別判處有期徒刑7 月、5 月，
    應執行有期徒刑11月確定；(五)於93年間又因持有第一級毒品
    案件，經本院以93年度簡字第508 號判決判處有期徒刑6 月
    確定，上開各罪除(二)所宣告之罪刑不得減刑外，其餘(一)(三)(四)
    (五)所宣告之罪刑均經本院以96年度聲減字第1944號裁定各減
    刑二分之一，並就減刑後之(一)(三)與不得減刑之(二)等三罪刑合
    併定應執行刑為有期徒刑4 年5 月，就減刑後之(四)(五)等三罪
    刑合併定應執行刑為有期徒刑8 月，上開二應執行刑接續執
    行，於97年9 月6 日縮刑期滿執行完畢（於本案構成累犯）
    。詎其猶不知悔改，復基於施用第一級毒品海洛因及施用第
    二級毒品甲基安非他命之犯意，分別為下列犯行：
  1.於98年8 月28日晚間10時許，在其位於桃園縣中壢市仁德里
    16鄰仁美新村21號之住處內，分別以抽香煙之方式施用海洛
    因及以吸食器燒烤之方式施用甲基安非他命各1 次。嗣於同
    日晚間10時30分許，在桃園縣中壢市仁美新村20號前為警查
    獲，並扣得第一級毒品海洛因4 包（合計驗餘淨重共1.27公
    克）及第二級毒品甲基安非他命3 包（合計驗餘淨重共2.29
    44公克）。
  2.於98年9 月6 日上午10時許，在其上址住處內，以吸食器燒
    烤之方式施用甲基安非他命1 次；另於同日下午3 時許，在
    桃園縣大溪鎮○○○○道路旁，以抽香煙之方式施用海洛因1
    次。嗣於同日晚間8 時50分許，在桃園縣平鎮市台66線與金
    陵路口之山隆加油站前為警查獲，並扣得第一級毒品海洛因
    2 包含袋（合計驗餘毛重共0.47公克）及第二級毒品甲基安
    非他命2 包含袋（合計驗餘毛重0.97公克）。
三、處罰條文：
    毒品危害防制條例第10條第1 項、第2 項、第18條第1 項前
    段，刑法第11條、第47條第1 項、第51條第5 款。
四、協商判決除有刑事訴訟法第455 條之4 第1 項第1 款於本訊
    問程序終結前，被告撤銷協商合意或檢察官撤回協商聲請者
    ；第2 款被告協商之意思非出於自由意志者；第4 款被告所
    犯之罪非第455 條之2 第1 項所定得以協商判決者；第6 款
    被告有其他較重之裁判上一罪之犯罪事實者；第7 款法院認
    應諭知免刑或免訴、不受理者情形之一，及違反同條第2 項
    「法院應於協商合意範圍內為判決；法院為協商判決所科之
    刑，以宣告緩刑或2 年以下有期徒刑、拘役或罰金為限」之
    規定者外，不得上訴。
五、如有前述例外得上訴之情形，又不服本件判決，得自收受判
    決送達後10日內，向本院提出上訴書狀，上訴於第二審法院
    。
中    華    民    國    98    年    12    月    31    日
                        刑事庭  法  官  鍾雅蘭
以上正本證明與原本無異。
                                書記官  楊郁馨
中    華    民    國    98    年    12    月    31    日
附錄本案論罪科刑法條：
毒品危害防制條例第10條
施用第一級毒品者，處6月以上5年以下有期徒刑。
施用第二級毒品者，處3年以下有期徒刑。

司法院資訊處製作；財團法人民間司法改革基金會備份。
